【裁判字號】    90,小上,14
【裁判日期】    900425
【裁判案由】    給付票款
【裁判全文】
臺灣彰化地方法院民事裁定  九十年度小上字第十四號
    上  訴  人  乙○○  彰化縣.
                甲○○  彰化縣.
    被上訴人    丙○○  彰化縣.
右當事人間請求給付票款事件，上訴人對於中華民國九十年三月八日本院員林簡易庭
九十年度員小字第四號小額訴訟判決提起上訴，本院裁定如左：
    主      文
上訴駁回。
第二審程序費用由上訴人負擔。
    理        由
一、按對於小額程序之第一審裁判，得上訴或抗告於管轄之地方法院，其審判以合議
    行之。對於前項第一審裁判之上訴或抗告，非以其違背法令為理由，不得為之。
    至其上訴狀應記載上訴理由，表明下列各款事項：一、原判決所違背之法令及其
    具體內容。二、依訴訟資料可認為原判決有違背法令之具體事實，民事訴訟法第
    四百三十六條之二十四、第四百三十六條之二十五條分別定有明文。又依同法第
    四百三十六條之三十二第二項準用第四百六十八條及第四百六十九條規定，判決
    不適用法規或適用不當者，為違背法令，其中判決有同法第四百六十九條所列各
    款情形之一者，為當然違背法令。是當事人於小額訴訟程序提起上訴，如依民事
    訴訟法第四百六十八條規定，以第一審判決有不適用法規或適用法規不當為理由
    時，其上訴狀或理由書應有具體之指摘，並揭示該法規之條項或其內容。若係成
    文法以外之法則，應揭示該法則之旨趣。倘為司法院解釋、或最高法院之判例，
    則應揭示該判解之字號或其內容。如以民事訴訟法第四百六十九條所列各款情形
    為理由時，其上訴狀或理由書，應揭示合於該條款之事實。上訴狀或理由書如未
    依此項方法表明者，即難認為已對第一審判決之違背法令有具體之指摘，其上訴
    自難認為合法。
二、本件上訴人係以上訴人乙○○清償新台幣一十八萬元之債務時，即已清償系爭支
    票之債務，有被上訴人所簽之收據為憑，並有證人可證為由，提起上訴，然未具
    體說明原審判決違背何項法令條款，且上訴人所提之事由，原審判決就此已敘明
    該收據中並未提及系爭支票業已清償，無法證明其主張為真實等理由，是以上訴
    人又執陳詞上訴，並未敘明原審判決有何違背法令之具體內容，依首揭說明，應
    認其上訴為不合法。
三、據上論結，本件上訴為不合法。依民事訴訟法第四百三十六條之三十二第二項、
    第四百四十四條第一項前段、第九十五條、第八十五條第一項前段、第七十八條
    ，裁定如主文。
中      華      民      國    九十    年      四      月    二十五      日
                              臺灣彰化地方法院民事第三庭
~B審判長法官  何志通
~B法      官  陳正禧
~B法      官  陳弘仁
右正本係照原本作成
不得抗告
~B法院書記官  陳瑤芳
中      華      民      國    九十    年      四      月    二十五      日


司法院資訊處製作；財團法人民間司法改革基金會備份。
